---
title: "Midterm_retry_21600685"
output: html_document
---

```{r setup}
library(dplyr)
library(tidyr)
library(stringr)
```

```{r}
load("C:/Users/sec/Downloads/midterm2020 (1).RData")
```

# Data Exploration and Preparation

Q1.
```{r}
str(pums.sample)
```
```{r}
head(pums.sample)
```

observation의 수 : 2672
variable 의 수 : 10

sex, marital state의 경우 명목형 변수인데 수치 1, 2로 표현되어 적절히 설정되어 있지 않다. 이를 알맞은 factor형 변수로 바꾸어 주어야 한다.


Q2.

```{r}
pums.sample$SEX <- as.character(pums.sample$SEX)
pums.sample$SEX <- str_replace(pums.sample$SEX, "1", "Male")
pums.sample$SEX <- str_replace(pums.sample$SEX, "2", "Female")
pums.sample$SEX <- as.factor(pums.sample$SEX)
head(pums.sample$SEX)
```

우선 앞서 factor형으로 변환한 것을 string “Male”, “Female”로 변환을 해주고자 character형으로 변환을 해주고 str_replace를 통해 변환 해준 뒤에 다시 factor형 변수로 변환해주는 과정을 거쳤다. 스트링 형식의 데이터를 넣어주고자 character형으로 변환을 했고 다시 본디 범주형 데이터 형태인 factor로 변환하는 과정을 거쳤다.
성별 자체가 범주형 데이터를 띄기 때문이다.


Q3.
```{r}
pums.sample$MAR <- as.character(pums.sample$MAR)
#pums.sample$MAR
named_vector <- c("1" = "Married", "2" = "Widowed", "3"= "Divorced", "4" = "Separated", "5" = "Never married or under 15 years old")

pums.sample$MAR <- sapply(pums.sample$MAR, function(x){named_vector[x]})

pums.sample$MAR <- as.factor(pums.sample$MAR)
head(pums.sample)
```
named_vector를 이용해 naming을 해준다. 우선 char형으로 MAR변수를 변환한 뒤에 naming을 sapply을 이용하여 적용해준다. 이후 명목형 변수이므로 factor로 치환해준다.

Q4.
```{r}
colSums(is.na(pums.sample))
```

우선 FER, JWMNP, COW 변수의 경우 NA를 각각 1798개, 119개, 6개씩 포함하고 있고 나머지 변수들은 전부 NA값이 존재하지 않는다.

전체 관측치의 수는
```{r}
nrow(pums.sample)
```

2672이므로 이에 맞게 각각의 결과를 산출해줄 수 있다.
```{r}
1798*100/2672
```
FER변수의 경우 잔체의 67%가 NA이고
```{r}
119*100/2672
```

JWMNP변수의 경우 NA의 비중이 약 4%이고

```{r}
6*100/2672
```

COW변수의 경우 약 0.22%가 NA비중임을 확인할 수 있다.

Q5. 
```{r}
pums.sample.male <- pums.sample[which(pums.sample$SEX == "Male"), ]
nrow(pums.sample.male)
```

우선 남성의 전체 수는 1393명이다. 따로 남성들만 모아놓은 데이터 프레임에서 FER변수의 Missing value수를 구하기 위해 colsum을 사용하면

```{r}
colSums(is.na(pums.sample.male))
```

1393으로 동일함을 확인할 수 있다. 즉 전체 남성이 전부 FER변수는 NA임을 확인할 수 있다. 

반면 15세 미만의 여성의 경우
```{r}
pums.sample.female <- pums.sample[which(pums.sample$SEX == "Female"), ]
pums.sample.young_f <- filter(pums.sample.female, AGEP<15)
pums.sample.young_f
```

데이터가 아예 존재하지 않음을 알 수 있다.

반면 50세 초과 여성의 경우

```{r}
pums.sample.old_f <- filter(pums.sample.female, AGEP>50)
nrow(pums.sample.old_f)
```


```{r}
colSums(is.na(pums.sample.old_f))
```

405명의 모든 50세 초과 여성의 FER가 NA임을 확인할 수 있다.

Q6.
```{r}
summary(pums.sample)
```

이중 주목하고 싶은 부분은 PINCP변수이다.

PINCP변수의 경우 연봉을 의미하는데 연봉이 -8700이라는 수치는 직관적으로 받아들여지지 않는 수치이다. 빚을 져서 그렇다고 한들, 실제로 그러한 수치는 소득을 산정하는데 반영이 안되기에 이는 이상치라고 간주할 수 있다.

```{r}
pums.sample[which.min(pums.sample$PINCP), ]
```

해당 사람에 대해 세부적인 내용을 살펴보면, 자영업을 하는 사람이고 학사 학위이며 주당 40시간 정도의 일을 하는 사람임을 알 수 있다. 적자의 상황을 반영했다하면 이상치가 아닐 수 있지만, 통상적으로 소득 수준을 판단할 때 -소득을 반영했는 지의 여부를 검토해볼 필요가 있다.

Q7. 
학위에 따른 직업군의 분포 양상을 대강 확인하면
```{r}
table(pums.sample$COW, pums.sample$SCHL)
```

다음과 같다. 이를 조금 더 확률적으로 보기 위해 prop.table()을 활용하면

```{r}
tble <- prop.table(table(pums.sample$COW, pums.sample$SCHL))
tble
```

각 직업별로 확인을 할 수 있는데 우선 순차적으로
no high school diploma부터 확인해보면
```{r}
tble[, 1]
```
이를 하나하나 시각화해서 보다 쉽게 표현을 하면
```{r}
plot(tble[, 1], xlab = 'COW')
```
no high school diploma의 경우
Employee of a private for-profit(1번)의 확률이 0.08정도로 다른 직업군에 비해서 상대적인 비율이 매우 높음을 확인할 수 있다.

다른 직업군들도 대체적으로  Employee of a private for-profit의 비율이 높음을 확인할 수 있다.
```{r}
plot(tble[,2], xlab = 'COW')
```
```{r}
plot(tble[,3], xlab = 'COW')
```
```{r}
plot(tble[,4], xlab = 'COW')
```

학사 학위 이상부터 고학력으로 갈수록 
Private not-for-profit employee(2번)
Private not-for-profit employee(3번)
의 비중이 점점 커짐을 확인할 수 있다.

학사
```{r}
plot(tble[,6], xlab = 'COW')
```
석사
```{r}
plot(tble[,7], xlab = 'COW')
```

전문 학위(Professional Degree)
```{r}
plot(tble[,8], xlab = 'COW')
```

Q8.
```{r}
cut_point <- cut(pums.sample$AGEP, breaks = c(20,30,40,50,60,84), right = F, labels = c("20s", "30s", "40s", "50s", "over 60s"))
#cut_point
cut_point[is.na(cut_point)] <- "20s" 

pums.sample$age_group <- cut_point
tapply(pums.sample$PINCP, pums.sample$age_group, mean)
```

연령대별 평균 소득을 구해보면 20대 - 21300.84 30대 - 48491.21 40대 - 51634.66 50대 - 55747.96 60대 이상 - 55987.23으로

60대가 가장 소득이 높고 20대가 소득이 가장 낮음을 확인할 수 있다.

Q9.
주간 근무 시간과 연 소득을 비교하는 plot그래프를 그려보면
```{r}
plot(pums.sample$WKHP, pums.sample$PINCP)
```

명확한 상관관계가 있는 지의 여부를 확인하기 어렵다.

표본 상관계수르 구해보면
```{r}
cor(pums.sample$WKHP, pums.sample$PINCP)
```
그다지 큰 연관성이 있어보이지는 않았다.

WKHP변수를 보다 명확히 group화 해서 비교를 하기 위해
WKHP변수의 대강의 histogram을 살펴보면

```{r}
hist(pums.sample$WKHP)
```

group화를 해준다, 총 5개의 level을 갖는 factor형으로 변환해준다.

```{r}
pums.sample$W_group <- cut(pums.sample$WKHP, breaks = c(0, 20, 40, 60, 80, 100), right = F, labels = c('low', 'semi low', 'middle', 'semi high', 'high'))
```

그룹화해준 변수를 회귀식을 돌려보면
```{r}
summary(lm(pums.sample$PINCP~pums.sample$W_group))
```

R2가 0.1 정도 나와 예측력이 높다고 할 수는 없지만
Estimate값을 살펴보면 대체적으로 일한 시간이 많을 수록 소득과 양의 상관관계가 강함을 확인할수 있고 p_value가 대체적으로 유의하게 나옴을 확인할 수 있다.

보다 정확한 분석을 위해 목표 변수에 log를 취해준 결과랑 비교를 해보면
```{r}
plot(pums.sample$W_group, log10(pums.sample$PINCP))
```
전반적으로 양의 상관관계를 갖는 것처럼 보였다.

Q10.
구축한 데이터프레임을 저장해준다.
```{r}
save(pums.sample, file = "21600685.retry.RData")
```

# Data Transformation

Q1.
iris 데이터를 문제 셋이 원하는 대로 변형을 시켜주기 위해서는
우선 첫번째로 고유의 id를 부여해준다.
```{r}
iriss <- iris
head(iriss)
```
```{r}
iriss$id <- 1:150
head(iriss)
```

gather함수를 취해본다
```{r}
iriss <- gather(iriss, Part, value, 1:4)
head(iriss)
```

우선 Part 안에 있는 Sepal 부분과 Length부분을 나누워주기 위해 separate함수를 사용한다.

```{r}
iriss <- separate(iriss, Part, into = c('Part', 'Char'))
head(iriss)
```

이를 다시 spread해준다. 기존에 id를 부여해서 spread가 가능하다

```{r}
iriss <- spread(iriss, Char, value)
head(iriss)
```
이를 원하는 데이터셋에 구축한다.
```{r}
iris.tidy <- iriss[, c('Species', 'Part', 'Length', 'Width')]
head(iris.tidy)
```

Q2. 
```{r}
iriss2 <- iris
iriss2$id <- 1:150
head(iriss2)
```
우선 마찬가지로 동일하게 id부여후 gather를 해준다.
```{r}
iriss2 <- gather(iriss2, Part, value, 1:4)
head(iriss2)
```

Part 부분을 쪼개주기 위해 separate함수 사용
```{r}
iriss2 <- separate(iriss2, Part, into = c('Part', 'Measure'))
head(iriss2)
```

이를 원하는 데이터셋에 저장한다.
```{r}
iris.wide <- iriss2[, c('Species', 'Part', 'Measure', 'value')]
head(iris.wide)
```

```{r}
save(pums.sample, iris.tidy, iris.wide, file = "21600685.retry.RData")
```
